【裁判字號】    97,易,182
【裁判日期】    970508
【裁判案由】    竊盜
【裁判全文】
臺灣宜蘭地方法院刑事判決               97年度易字第182號
公  訴  人  臺灣宜蘭地方法院檢察署檢察官
被      告  甲○○
                    （另案在臺灣宜蘭監獄執行中）
上列被告因竊盜案件，經檢察官提起公訴（97年度偵字第1067、
1127號），嗣於本院準備程序進行中，被告先就被訴事實為有罪
之陳述，經裁定進行簡式審判程序，本院判決如下：
    主  文
甲○○犯竊盜罪，累犯，處有期徒刑柒月；又犯竊盜罪，累犯，
處有期徒刑肆月。應執行有期徒刑玖月。
    事  實
一、甲○○前因毒品危害防制條例案件，經本院以90年度訴字第
    137號判決判處有期徒刑一年、六月，應執行有期徒刑一年
    四月確定；因毒品危害防制條例案件，經本院以90年度訴字
    第400號判決判處有期徒刑一年、八月，應執行有期徒刑一
    年六月確定，經入監服刑後，於93年11月9日假釋出監，嗣
    經撤銷假釋後，於94年8月19日入監執行殘刑有期徒刑七月
    七日。其後，甲○○又因前於假釋出監期間所犯之毒品危害
    防制條例案件，經本院以94年度訴字第237號判決判處有期
    徒刑一年、十月；因毒品危害防制條例案件，經本院以94年
    度訴字第454號判決判處有期徒刑十月；因竊盜案件，經本
    院以94年度簡上字第64號判決判處有期徒刑六月，嗣經本院
    以96年度聲減字第140號裁定上開四罪均減刑二分之一，並
    定其應執行刑為有期徒刑一年五月確定後，與前揭殘刑接續
    執行，而於96年7月31日縮刑期滿執行完畢。詎甲○○猶不
    知悔改，竟因缺錢購買毒品及生活用品，即基於意圖為自己
    不法所有之竊盜犯意，分別為下列行為：
（一）甲○○於97年2月26日上午10時25分許，行經宜蘭縣冬山
      鄉○○路138號前豬肉攤時，見該豬肉攤無人看管，即徒
      手竊取乙○○懸掛於該豬肉攤之黃色籃子內之現金新台幣
      （下同）五千三百元得手。嗣乙○○聞聲發覺有異而自屋
      內追出時，甲○○已騎腳踏車逃離現場。其後經乙○○報
      警，並告知警方竊嫌係騎腳踏車逃離及竊嫌所穿衣物之特
      徵後，警方於當日上午12時50分許，在宜蘭縣冬山鄉○○
      路52巷與中正路展南三巷1弄路口，發現甲○○所穿衣物
      特徵與乙○○所指之竊嫌相符，因而懷疑甲○○涉案，乃
      將甲○○帶回警局查問，甲○○始自白坦承犯行，並帶同
      警方至其放置腳踏車之地點—宜蘭縣冬山鄉○○路57號空
      屋，且自該空屋內取出其花用剩餘之贓款一千元（已由警
      方發還予乙○○）。
（二）甲○○於97年3月12日晚上9時許，行經宜蘭縣冬山鄉○○
      路○段607巷29號後方空地時，趁四下無人之際，即徒手竊
      取丙○○所有置於該處之白鐵開關箱一個、白鐵底板二片
      、白鐵碎片二十一片等鐵材，得手後以腳踏車載運離現場
      ，嗣於同日晚上10時25分許，行經宜蘭縣冬山鄉○○路17
      7號前，為警當場查獲並扣得上開鐵材（已由警方發還予
      丙○○）。
二、案經宜蘭縣政府警察局羅東分局報請臺灣宜蘭地方法院檢察
    署檢察官偵查起訴，嗣於本院準備程序進行中，被告先就被
    訴事實為有罪之陳述，經裁定進行簡式審判程序。
    理  由
一、上揭犯罪事實，業據被告甲○○於警詢、檢察官偵訊及本院
    審理時坦承不諱，核與證人即被害人乙○○、丙○○證述之
    財物失竊情節相符，並有贓物認領保管單二件、竊案現場指
    認相片十八張在卷可稽。依此，足徵被告上開自白確與事實
    相符，本件事證已臻明確，被告之犯行均堪予認定，均應依
    法論科。
二、核被告甲○○犯罪事實欄（一）、（二）之所為，均係犯刑
    法第320條第1項之竊盜罪。又被告有事實欄所載之前案紀錄
    ，且甫於96年7月31日縮刑期滿執行有期徒刑完畢之事實，
    有卷附之臺灣高等法院被告前案紀錄表一件可資參照，其於
    受有期徒刑之執行完畢後，五年以內故意再犯有期徒刑以上
    之事實欄（一）、（二）二件竊盜罪，均為累犯，均應依法
    加重其刑。另被告所犯事實欄（一）、（二）之犯行，容有
    相當之時間間隔，且係在不同地點為之，從外觀上可知係不
    同人之財物，客觀上亦係侵害不同之法益，顯非基於於同一
    竊盜犯意接續為之，其犯意各別，行為互殊，自應予分論併
    罰。爰審酌被告之素行、智識程度；犯罪之動機、目的；各
    次行竊之手段及所得財物價值；因缺錢購買毒品及生活用品
    ，即為一己私利，先後二次竊取他人財物，惡性非輕；犯後
    已坦承犯行，態度尚佳及被害人所受損害等一切情狀，暨檢
    察官、被告對於科刑範圍所表示之意見後，就其所犯事實欄
    （一）、（二）之犯行，依序量處如主文所示之刑，並合併
    定其二罪之應執行刑為有期徒刑九月，以示警懲。
據上論斷，應依刑事訴訟法第284條之1、第273條之1、第299條
第1項前段，刑法第320條第1項、第47條第1項、第51條第5款，
刑法施行法第1條之1，判決如主文。
本案經檢察官吳廣莉到庭執行職務。
中    華    民    國    97    年    5     月    8     日
                  刑事第三庭法  官  劉家祥
以上正本證明與原本無異。
如不服本判決應於收受本判決後10日內向本院提出上訴書狀，並
應敘述具體理由。若未敘述理由者，應於上訴期間屆滿後20日內
向本院補提理由書狀(均須按他造當事人之人數附繕本)。
                            書記官  劉謹翊
中    華    民    國    97    年    5     月    9     日
附錄本案論罪科刑法條全文：
中華民國刑法第320條第1項
（普通竊盜罪、竊佔罪）
意圖為自己或第三人不法之所有，而竊取他人之動產者，為竊盜
罪，處 5 年以下有期徒刑、拘役或 5 百元以下罰金。
中華民國刑法施行法第1條之1
中華民國九十四年一月七日刑法修正施行後，刑法分則編所定罰
金之貨幣單位為新臺幣。
九十四年一月七日刑法修正時，刑法分則編未修正之條文定有罰
金者，自九十四年一月七日刑法修正施行後，就其所定數額提高
為三十倍。但七十二年六月二十六日至九十四年一月七日新增或
修正之條文，就其所定數額提高為三倍。


司法院資訊處製作；財團法人民間司法改革基金會備份。
